【裁判字號】    94,簡上,629
【裁判日期】    950608
【裁判案由】    債務人異議之訴
【裁判全文】
臺灣臺北地方法院民事裁定             94年度簡上字第629號
上  訴  人  丁○○
上列上訴人與被上訴人乙○○、甲○○、丙○○間債務人異議之
訴事件，上訴人對於中華民國九十五年四月十三日本院第二審判
決提起上訴，本院裁定如下：
    主  文
上訴人應於本裁定送達後七日內提出委任律師為訴訟代理人之委
任狀，並補繳裁判費新台幣肆萬貳仟壹佰貳拾肆元，逾期未補正
即駁回其上訴。
    理  由
一按對於簡易訴訟程序之第二審裁判，其上訴利益逾第四百六十
  六條所定之額數者，當事人僅得以其適用法規顯有錯誤為理由
  ，逕向最高法院提起上訴或抗告。前項上訴及抗告，除別有規
  定外，仍適用第三編第二章第三審程序、第四編抗告程序之規
  定。民事訴訟法第四百三十六條定有明文。又按上訴有應繳而
  未繳裁判費者，原第一審法院應定期間命其補正，如不於期間
  內補正者，原第一審法院應以裁定駁回之，民事訴訟法第四百
  四十二條第二項亦有規定，上開規定依同法第四百八十一條規
  定於第三審程序準用之。再按民事訴訟法第四百六十六條之一
  規定：「對於第二審判決上訴，上訴人應委任律師為訴訟代理
  人。但上訴人或其法定代理人具有律師資格者，不在此限。上
  訴人之配偶、三親等內之血親、二親等內之姻親，或上訴人為
  法人、中央或地方機關時，其所屬專任人員具有律師資格並經
  法院認為適當者，亦得為第三審訴訟代理人。第一項但書及第
  二項情形，應於提起上訴或委任時釋明之。上訴人未依第一項
  、第二項規定委任訴訟代理人，或雖依第二項委任，法院認為
  不適當者，第二審法院應定期先命補正。逾期未補正亦未依第
  四百六十六條之二為聲請者，第二審法院應以上訴不合法裁定
  駁回之。」
二經查，本件訴訟標的金額為新台幣（下同）三百二十六萬八千
  七百九十六元｛自民國七十二年九月二十三日起至八十九年六
  月十五日止，共十六年八月二十二天，以本金四十四萬元利息
  按上訴人主張最低利率年息百分之七點七五，及違約金每百元
  日息一角計算〔 440,000×（7.75％＋36.5％）×（16＋8/12
  ＋22/365）＝3,268,796 ，小數點四捨五入〕｝，應徵第三審
  裁判費五萬零五十九元，扣除上訴人已繳納七千九百三十五元
  ，尚有四萬二千一百二十四元未據上訴人繳納，且上訴人對本
  院判決提起上訴，未依規定委任律師或具律師資格之關係人為
  訴訟代理人之委任狀，茲命上訴人於收受本裁定正本七日內補
  正上開事項，上訴人如未依限補正，即裁定駁回其上訴。
三依民事訴訟法第四百三十六條之二第二項、第四百八十一條、
  第四百四十二條第一項、第四百六十六條之一第四項，裁定如
  主文。
中    華    民    國    95    年    6     月    8     日
                  民事第六庭審判長法  官  吳光釗
                                  法  官  曾部倫
                                  法  官  姜悌文
以上正本係照原本作成
本裁定不得抗告
中    華    民    國    95    年    6     月    9     日
                                  書記官  蔡炎暾


司法院資訊處製作；財團法人民間司法改革基金會備份。
